



Edwin Antonio Castro

PROGRAMADOR Jr FRONTEND, BACKEND

Lugar de residencia Francisco Morazán, TG
castromaradiaga@hotmail.com
+(504) 9510-8605

OBJETIVO

Programador junior en el área de FrontEnd (React) y Backend (Java) Listo para desarrollar y afianzar conocimientos en áreas afines a mi carrera con la finalidad de adquirir experiencia en el área, fortalecer mis habilidades y destrezas en una empresa donde pueda aplicar mis conocimientos academicos.

FORMACIÓN ACADÉMICA/ ESCOLARIDAD

- secundaria Técnico Honduras Electrónica
- Infop Técnico en computación

EXPERIENCIA PROFESIONAL

FRONTEND

Mi primer APP web – Ecoclean(2023 – 2023) Creación de una

Aplicación web para una mediana empresa de lavandería:

Programa de control de registro de entradas y salidas de producto donde se mostraba el grupo recepción y lavado para llevar el orden de empaquetado con React, Nodjs Express, MYSQL;

Alura Alura (2022-2023)

Proyecto Encriptador(2023-2023): Encriptador y desencriptador de msj creado con HTML,CSS,JS.

Proyecto Ecomer AluraGeek(2023-2023): Pagina de venta de videos, juegos, accesorios creada utilizando HTML, CSS, JS, AXIOS, JSON Server.





Proyecto AluraFlix: (aplicación web donde guardar videos de estudio y entretenimiento con

HTML, CSS, JS, AXIOS, JSON Server, React);

BACKEND

Primer proyecto Backend(2022-2023): usando SpringBoot donde la conectamos a una base de datos MYSQL y agregando una seguridad básica utilizando JWT.

Proyecto Alura hotel (2022-2023): creación de una aplicación para escritorio usando JAVA usando base de datos MYSQL donde se simulaba la pagina de un hotel,

Lavandería EcoClean(2023-2023): creación de Backend usando NodeJs, Express, Mysql, Axios, Cors.

CURSOS y TITULACIONES

- Programador Jr Backend Java Alura (2022 2023)
- Programador Jr Frontend React Alura (2023 2023)
- Programando en javascript(2021-2022)

IDIOMAS

• Ingles – Universidad pedagógica Francisco Morazán – diplomado

